臺灣高雄地方法院刑事判決　　　　　　　　　　　　九十一年度易字第二六七八號
　　公　訴　人　臺灣高雄地方法院檢察署檢察官
　　被　　　告　甲○○
　　選任辯護人　呂郁斌
右列被告因恐嚇案件，經檢察官提起公訴（九十一年度偵字第一六二二二號），本院
判決如左：
    主  文
甲○○無罪。
    理  由
一、公訴意旨係以：被告甲○○係告訴人丙○○之夫，兩人具有家庭暴力防治法第三
    條第一款所定家庭成員之關係。緣二人長期感情不睦，並多次興訟，甲○○竟基
    於恐嚇之犯意，於民國（下同）九十一年四月三十日，在日曆紙上書寫：「三年
    了，快要死人了，而且不止一人，至少十人以上，不信，試看看，誰怕誰，姓蘇
    的（福）？怕就不敢翻臉，翻了就不怕，此後，再侮辱別人，就準備棺材。」及
    「坦白說，不是怕你，是在想如何‧‧‧，靜靜不說話的人才恐怖，你懂嗎？逼
    人太甚，罵人太惡，有時自己怎麼死的都不知道。」等語，致使丙○○心生生命
    、身體安全危害之恐懼。因認被告涉犯刑法第三百零五條恐嚇罪嫌。
二、按犯罪事實應依證據認定之，無證據不得推定其犯罪事實；又不能證明被告犯罪
    者，應諭知無罪之判決，刑事訴訟法第一百五十四、第三百零一條第一項分別定
    有明文。次按認定不利於被告之事實，須依積極證據，苟積極證據不足為不利於
    被告事實之認定，即應為有利於被告之認定，更不必有何有利之證據。另告訴人
    之指訴，係以使被告受刑事訴追為目的，是其陳述是否與事實相符，仍應調查其
    他證據以資審認。又按刑法第三百零五條之恐嚇罪，所稱以加害生命、身體、自
    由、名譽、財產之事，恐嚇他人者，係指以使人生畏怖心為目的，而通知將加惡
    害之旨於被害人而言。若僅在書寫加害之文字，並未對於被害人為惡害之通知，
    或被害人並未心生畏懼，尚難構成本罪，此有最高法院五十二年台上字第七五一
    號判例及高等法院八十六年度上易字第一九九三號判決可資參照。
三、公訴人認為被告涉犯前揭犯行，無非係以告訴人蘇陳畏之指述及上開日曆紙二張
    為其主要論據。訊據被告甲○○固不否認在上開二張日曆紙上書寫前述文字，惟
    堅詞否認有何恐嚇犯行，辯稱：伊在日曆紙上寫字，只是抒發情緒而已，並沒有
    恐嚇告訴人之意思，且伊在廚房餐桌上寫完後，就將日曆紙放在講義裡，並未將
    日曆紙拿給告訴人，是告訴人私自翻動講義將之拿走等語。經查，被告自承於九
    十一年四月二十九日許，在其住處一樓廚房，在上開二張日曆紙背面，書寫：「
    三年了，快要死人了，而且不止一人，至少十人以上，不信，試看看，誰怕誰，
    姓蘇的（福）？怕就不敢翻臉，翻了就不怕，此後，再侮辱別人，就準備棺材。
    」及「坦白說，不是怕你，是在想如何‧‧‧，靜靜不說話的人才恐怖，你懂嗎
    ？逼人太甚，罵人太惡，有時自己怎麼死的都不知道。」等語，核與告訴人指稱
    於九十一年四月三十日上午，在一樓住處廚房餐桌上發現上揭載有恐嚇字句之日
    曆紙等情相符，並有上揭日曆紙二張附卷可憑，足見上開日曆紙上之文字應係被
    告在其住處一樓廚房餐桌上所書寫。次查，被告甲○○在其住處一樓開設補習班
    ，且在一樓廚房餐桌上編寫講義、考卷並將之堆放在該處等情，業據證人即其子
    丁○○、乙○○於本院調查中證述甚詳（見本院審理筆錄），並有證人丁○○、
    乙○○所繪被告住處一樓平面圖二紙附卷可憑，參以告訴人在本院審理中指陳：
    被告會將考卷放在餐桌等語，可見被告辯稱上開日曆紙係其抒發情緒後夾雜在所
    編寫之講義中等情，應非虛妄。而被告既僅將上開載有恐嚇字句之日曆紙放在講
    義中間，並未將該日曆紙交付與告訴人，亦即未將惡害通知告訴人，尚難謂被告
    之行為構成恐嚇罪。復且，告訴人於本院調查時曾陳稱：伊看到上開恐嚇字句時
    ，並未報警，係因被告對伊提出妨害自由告訴，伊才提出本件告訴等語（見本院
    九十一年九月二十四日訊問筆錄），可見告訴人並非因心生畏懼，始提出本件告
    訴，灼然至明。因此縱使被告在日曆紙書寫前述字句並曾放在餐桌供告訴人閱覽
    ，，亦與恐嚇罪構成要件有間，要難以該罪相繩。此外，本院復查無其他積極證
    據足資認定被告有何告訴人所指之恐嚇犯行，既不能證明被告犯罪，揆諸首揭規
    定及說明，依法應為無罪判決之諭知。
據上論斷，應依刑事訴訟法第三百零一條第一項，判決如主文。
中      華      民      國    九十一    年     十一     月     十三     日
                                 臺灣高雄地方法院刑事第四庭
                                     法  官    廖純卿
右正本證明與原本無異。
如不服本判決，應於判決送達後十日內，向本院提出上訴狀。
                       書記官    劉企萍
中     華       民      國   九十一    年      十一     月     十八     日
